【裁判字號】    92,訴,1141
【裁判日期】    921224
【裁判案由】    退休
【裁判全文】
高雄高等行政法院裁定                            九十二年度訴字第一一四一號
  原      告  甲○○
  被      告  臺南縣警察局
  代  表  人  陳子敬局長
  訴訟代理人  乙○○
右當事人間因退休事件，原告不服公務人員保障暨培訓委員會中華民國九十二年七月
十五日九二公審決字第０一０八號復審決定，提起行政訴訟。本院裁定如左：
    主  文
原告之訴駁回。
訴訟費用由原告負擔。
    理  由
一、按「原告之訴，有左列各款情形之一者，行政法院應以裁定駁回之。．．．十、
    起訴不合程式或不備其他要件者。」行政訴訟法第一百零七條第一項第十款定有
    明文。次按「訴願及行政訴訟，均係對於未確定之行政處分，請求救濟之方法，
    若行政官署之處分已經確定，自不得更藉行政爭訟程序請求救濟。．．顯係對已
    確定之行政處分，更事爭訟，自非合法。」最高行政法院（改制前行政法院）著
    有六十一年裁字第二四號判例足參。
二、本件原告起訴意旨略謂：原告原任台南縣警察局警員，於民國（下同）六十年改
    委任十五級，底薪為九十元，至七十一年晉敘警佐二階一級，底薪應為三百元，
    然原告退休時，無故遭降級、減薪，致原告退休金權益受損，因而求為判決原處
    分撤銷，且被告應參酌前臺灣省警務處七三年警人字第三八三二七號函，准以三
    百元之底薪作為原告退休俸之計算基準云云。
三、經查，本件原告原任台南縣警察局警員，前經臺灣省委任職公務員銓敘委託審查
    委員會於七十一年七月二十日以（七一）台銓一字第一八八七六號核定自同年十
    月一日退休，依其任職年資三十年以上，核給退休等階為警佐二階一級本俸二０
    ０元百分之九十之月退休金在案。原告不服，於八十五年二月十二日及同年三月
    十九日先後向台南縣政府提起訴願，台南縣政府移由銓敘部併案受理，經銓敘部
    決定駁回，原告不服其決定，向考試院提起再訴願，仍遭決定駁回，原告復對再
    訴願決定不服，再向行政法院（即現在最高行政法院）提起行政訴訟，經行政法
    院以其訴不合法為由，而裁定駁回原告之訴在案，此亦有銓敘部八十五年七月十
    五日八五台銓中訴決字第三三八號訴願決定書、考試院八十六年二月二十六日（
    八六）考台訴決字第００五號再訴願決定書及行政法院八十六年五月十五日八十
    六年度裁字第七二四號裁定書附原處分卷可稽。是本件行政處分，即告確定，揆
    諸首揭判例意旨，原告即不得再循行政爭訟以為救濟。詎原告又以同一法律關係
    提起復審，則復審機關從程序上決定不受理，核無不合。原告復對之提起本件訴
    訟，即難謂合法，應予駁回。至原告其餘實體上主張，已毋庸再予審究，併此敘
    明。
四、據上論結，本件原告之訴為不合法，爰依行政訴訟法第一百零七條第一項第十款
    、第一百零四條，民事訴訟法第九十五條、第七十八條，裁定如主文。
中      華      民      國    九十二    年      十二    月    二十四    日
                              高雄高等行政法院第三庭
                                          審判長法官  江幸垠
                                          法      官  戴見草
                                          法      官  林石猛
右為正本係照原本作成。
如不服本裁定，應於裁定送達後十日內以書狀敘明理由，經本院向最高行政法院提出
抗告（須按對造人數附具繕本）；並應預繳送達用掛號郵票六份（每份三十四元）。
中      華      民      國    九十二    年      十二    月    二十四    日
                                          法院書記官  洪美智


司法院資訊處製作；財團法人民間司法改革基金會備份。
